臺灣花蓮地方法院刑事判決　　　　　　　　　　　　　九十四年度訴字第二三一號
　　公　訴　人　臺灣花蓮地方法院檢察署檢察官
　　被　　　告　丙○○
右列被告因竊盜等案件，經檢察官提起公訴（九十四年度偵字第二０六０號），經本
院合議庭裁定由受命法官獨任進行簡式審判程序，並判決如左：
    主  文
丙○○行使偽造私文書，足以生損害於他人，處有期徒刑肆月，如易科罰金，以參佰
元折算壹日。偽造之中國信託商業銀行簽帳單第一聯全部及中國信託商業銀行簽帳單
第二聯簽名欄上偽造之「乙○○」署押壹枚，均沒收。
    事  實
一、丙○○於民國九十四年五月二十一日上午九時許，意圖為自己不法所有，在花蓮
    市○○路一０九巷一號「國恩幼稚園」辦公室，徒手竊取乙○○所有之皮包一個
    （內含中國信託商業銀行（以下簡稱中國信託）00000000000000
    00號信用卡一張），得手後隨即於同日下午三時十分許，基於偽造私文書及詐
    欺之故意，持上開竊得之中國信託信用卡，至花蓮市○○路四七二號全虹通訊廣
    場，冒用乙○○之名義，消費行動電話一支，金額新台幣一萬三千七百九十九元
    ，並在足以表示持卡人確認消費金額之中國信託簽帳單之私文書上（一式二聯，
    第一聯由簽帳者自存，第二聯由特約商店留存），偽簽「乙○○」之署押一枚後
    ，偽造該簽帳單並將之交付全虹通訊廣場店員而行使之，足以生損害於乙○○、
    全虹通訊廣場及中國信託，嗣因中國信託向乙○○查詢交易情形，乙○○告知其
    信用卡已失竊且未刷卡消費乙節，經中國信託通知全虹通訊廣場店員，該店員始
    未陷於錯誤而未交付該行動電話，嗣經乙○○報警後，始查悉上情。
二、案經花蓮縣警察局花蓮分局報告臺灣花蓮地方法院檢察署檢察官偵查起訴。
    理  由
一、被告丙○○於右揭時間、地點竊取被害人乙○○之皮包一個，並盜刷被害人中國
    信託信用卡，惟未詐得該盜刷物行動電話一支等事實，迭據其於警詢及本院審理
    時坦承不諱，經核與被害人於警詢中指述之失竊及遭盜刷之情節均相符，並有中
    國信託簽帳單乙紙在卷可稽，被告自白與事實相符，應予採信。本案事證明確，
    被告犯行洵堪認定，應予依法論科。
二、按信用卡簽帳單係以文字為一定之意思表示，持信用卡刷卡消費時，在簽帳單上
    簽署姓名，除表示已收受特約商店所交付之交易標的物或消費標的，並確認該筆
    消費之憑證，具有表示法律上權利義務關係之證明，故簽帳單性質上除與收據相
    同外，並且為信用卡發卡銀行依據此向簽帳人收款之憑證，故屬刑法第二百十條
    之私文書之一種。核被告所為，係犯刑法第三百二十條第一項竊盜罪、第二百十
    六條、第二百十條之行使偽造私文書罪、刑法第三百三十九條第一項、第三項之
    詐欺取財未遂罪。被告偽造署押之行為，為偽造私文書之部分行為，而被告偽造
    私文書後復持以行使，偽造之低度行為為行使之高度行為所吸收，均不另論罪。
    被告所犯上開三罪間，有方法結果之牽連關係，為牽連犯，應從一重之行使偽造
    私文書罪處斷。爰審酌被告有偽造私文書之前科，有台灣高等法院被告前案紀錄
    表一份附卷可佐、其犯罪動機、目的、手段，對被害人所生之損害，及被告犯罪
    後坦承犯行，尚知錯誤等一切情狀，量處如主文所示之刑，並諭知易科罰金之折
    算標準。又中國信託簽帳單第一聯（即持卡人存根聯），係被告所有且供其行使
    偽造私文書所用，雖未扣案，惟查無證據可證明已不存在，應依刑法第三十八條
    第一項第二款宣告沒收；至上述簽帳單第一聯上所偽造之「乙○○」署押一枚，
    已因沒收該簽帳單而包含在內，爰不另為沒收之諭知。至於簽帳單第二聯（即商
    店存根聯）一張，業經被告提出於特約商店以交發卡銀行請款，並非被告所有，
    爰不宣告沒收，惟該簽帳單第二聯簽名欄上所偽造之「乙○○」署押一枚，係被
    告所偽造之署名，不問屬於犯人與否，均應依刑法第二百十九條之規定諭知沒收
    。
據上論斷，應依刑事訴訟法第二百七十三條之一第一項、第二百九十九條第一項前段
，刑法二百十六條、第二百十條、第三百二十條第一項、第三百三十九條第一項、第
三項、第五十五條、第四十一條第一項前段、第三十八條第一項第二款、第二百十九
條，罰金罰鍰提高標準條例第一條前段、第二條，判決如主文。
本案經檢察官甲○○到庭執行職務。
中      華      民      國    九十四      年    八      月     十一     日
                              臺灣花蓮地方法院刑事第二庭
                                  法    官    俞  秀  美
右正本證明與原本無異。
如對本判決不服，應於送達後十日內，向本院提出上訴狀。（應抄附繕本）告訴人或
被害人如對於本判決不服者，應具備理由請求檢察官上訴，其上訴期間之計算係以檢
察官收受判決正本之日期為準。
                                  法院書記官
中      華      民      國    九十四      年    八      月     十一     日
附錄本判決論罪之法律條文：
中華民國刑法第二百一十六條：
(行使偽造變造或登載不實之文書罪)
行使第二一０條至第二一五條之文書者，依偽造、變造文書或登載不實事項或使登載
不實事項之規定處斷。
中華民國刑法第二百一十條：
(偽造變造私文書罪)
偽造、變造私文書，足以生損害於公眾或他人者，處五年以下有期徒刑。
中華民國刑法第三百二十條第一項：
(普通竊盜罪、竊佔罪)
意圖為自己或第三人不法之所有，而竊取他人之動產者，為竊盜罪，處五年以下有期
徒刑、拘役或五百元以下罰金。
中華民國刑法第三百三十九條第一項、第三項：
(普通詐欺罪)
意圖為自己或第三人不法之所有，以詐術使人將本人或第三人之物交付者，處五年以
下有期徒刑、拘役或科或併科一千元以下罰金。
前二項之未遂犯罰之。
